臺灣雲林地方法院刑事裁定
111年度單聲沒字第59號
聲  請  人  臺灣雲林地方檢察署檢察官
被      告  曾玉芬


上列聲請人因被告違反商標法案件，聲請宣告沒收物（110年度
緩字第307號），本院裁定如下：
    主  文
扣案如附表所示之物均沒收之。
    理  由
一、聲請意旨略以：被告曾玉芬前因違反商標法案件，業經臺灣
    雲林地方檢察署（下稱雲林地檢署）檢察官為緩起訴處分確
    定，緩起訴處分業於民國111年3月14日期滿未經撤銷，扣案
    之仿冒盜版服飾等，係仿冒德商阿迪達斯公司等多家公司註
    冊商標之商品，而屬侵害商標權之物；扣案之進貨單據、記
    帳用紙、直播看板係供犯罪所用之物；扣案贓款係被告犯罪
    所得，爰依商標法第98條、刑事訴訟法第259條之1、刑法第
    38條第2項、第38條之1第1項、第40條第2項之規定，聲請單
    獨宣告沒收等語。
二、按檢察官依第253條或第253條之1為不起訴或緩起訴之處分
    者，對刑法第38條第2項、第3項之物及第38條之1第1項、第
    2項之犯罪所得，得單獨聲請法院宣告沒收，刑事訴訟法第2
    59條之1定有明文。次按違禁物或專科沒收之物得單獨宣告
    沒收；另侵害商標權、證明標章權或團體商標權之物品或文
    書，不問屬於犯罪行為人與否，沒收之，刑法第40條第2項
    、商標法第98條亦有明文。而就侵害商標權之物品，既為商
    標法規定絕對義務沒收之物，即屬刑法第40條第2項所稱之
    專科沒收之物。
三、查被告因犯違反商標法案件，業經雲林地檢署檢察官於110
    年3月15日以109年度偵字第6897號、110年度偵字第1791號
    為緩起訴處分，緩起訴期間為1年，並於111年3月14日緩起
    訴期滿未經撤銷，有該緩起訴處分書及雲林地檢署111年度
    緩字第307號執行卷宗可參。而扣案附表編號1至9所示之物
    品，係屬侵害附表所示之德商阿迪達斯公司等多家公司商標
    權之物，有貞觀法律事務所出具之鑑定報告書2張、恒鼎知
    識產權代理有限公司出具之鑑定報告書2張、台灣薈萃商標
    有限公司出具之鑑定證明書1張及臺灣雲林地方檢察署110年
    保字第322號扣押物品清單1份在卷可憑。又扣案附表編號10
    至13所示之物品，為被告所有供犯罪所用之物或犯罪所得，
    均據被告於警詢中供述明確（偵248卷第6頁至第13頁），揆
    諸前揭說明，聲請人聲請單獨宣告沒收，經核適法，應予准
    許。
四、依刑事訴訟法第455條之36第2項、第259條之1，裁定如主文
    。
中　　華　　民　　國　　111 　年　　5 　　月　　20　　日
                  刑事第三庭  法　官　 吳基華
以上正本證明與原本無異。
如不服本裁定，應於裁定送達後5 日內向本院提出抗告狀（須附
繕本）。
中　　華　　民　　國　　111 　年　　5 　　月　　20　　日
                              書記官   金雅芳
附表：聲請沒收之扣案物一覽表。
編號 扣案物品名稱 數量 所有人 著作權人 註冊資料 備註 1 仿冒/盜版服飾(仿冒GUCCI商標衣服) 3件 曾玉芬 義大利商 固喜歡固喜公司 ㈠註冊證號:00000000/商品分類：3、9、14、18、25、28/商標權期限：114年6月15日 ㈡註冊證號:00000000/商品分類：44/商標權期限：116年8月31日 ㈢註冊證號:00000000/商品分類：18、25/商標權期限：111年11月30日 出處： ⒈臺灣雲林地方檢察署110年保字第322號扣押物品清單（偵1791卷第20頁） ⒉商標註冊資料（偵248卷第53頁至第56頁） 2 仿冒/盜版褲子(仿冒GUCCI商標褲子) 1件     3 仿冒/盜版服飾(仿冒CHANEL商標衣服) 1件 曾玉芬 瑞士商 香奈兒股份有限公司 ㈠註冊證號:00000000/商品分類：40/商標權期限：117年3月31日 出處： ⒈臺灣雲林地方檢察署110年保字第322號扣押物品清單（偵1791卷第20頁） ⒉商標註冊資料（偵248卷第63頁） 4 仿冒/盜版服飾(仿冒Burberry商標衣服) 1件 曾玉芬 英商 布拜里公司 ㈠註冊證號:00000000/商品分類：25/商標權期限：117年2月29日 ㈡註冊證號:00000000/商品分類：25/商標權期限：119年9月15日 出處： ⒈臺灣雲林地方檢察署110年保字第322號扣押物品清單（偵1791卷第20頁） ⒉商標註冊資料（偵248卷第70頁至第71頁） 5 仿冒/盜版褲子(仿冒Burberry商標褲子) 1件     6 仿冒/盜版褲子(仿冒Adidas商標衣服) 6件 曾玉芬 德商 阿迪達斯公司 ㈠註冊證號:00000000/商品分類：18、25、28/商標權期限：117年1月31日 ㈡註冊證號:00000000/商品分類：25、38、44/商標權期限：111年10月31日 ㈢註冊證號:00000000/商品分類：25/商標權期限：111年10月31日 出處： ⒈臺灣雲林地方檢察署110年保字第322號扣押物品清單（偵1791卷第21頁） ⒉商標註冊資料（偵248卷第77頁至第79頁、偵6897卷第45頁） ⒊其中1件衣服為警員所購買取得。 7 仿冒/盜版服飾(仿冒Adidas商標褲子) 2件     8 仿冒/盜版褲子(仿冒Puma商標衣服) 3件 曾玉芬 德商 彪馬歐洲公開有限責任公司 ㈠註冊證號:00000000/商品分類：25/商標權期限：119年11月15日 ㈡註冊證號:00000000/商品分類：25/商標權期限：116年1月31日 出處： ⒈臺灣雲林地方檢察署110年保字第322號扣押物品清單（偵1791卷第21頁） ⒉商標註冊資料（偵248卷第84頁至第85頁） ⒊其中1件衣服、1件褲子為警員所購買取得。 9 仿冒/盜版服飾(仿冒Puma商標褲子) 2件     10 進貨單據 42張 曾玉芬 無 無 出處： ⒈臺灣雲林地方檢察署110年保字第322號扣押物品清單（偵1791卷第21頁） 11 記帳用紙(60張) 1本     12 直播看板 1件     13 贓款 710元